【裁判字號】    99,易,810
【裁判日期】    990524
【裁判案由】    贓物等
【裁判全文】
臺灣高雄地方法院刑事判決               99年度易字第810號
公  訴  人  臺灣高雄地方法院檢察署檢察官
被      告  丁○○
上列被告因贓物等案件，經檢察官提起公訴（99年度偵字第1266
0 號），嗣因被告於準備程序進行中就被訴事實為有罪陳述，經
告知簡式審判程序之旨並聽取當事人意見後，本院裁定進行簡式
審判程序並判決如下：
    主  文
丁○○犯如附表一編號1 號至3 號所示之攜帶兇器竊盜罪，各處
同附表編號「罪名及宣告刑」欄所示之刑，又犯如附表二所示之
故買贓物罪，處如附表二「罪名及宣告刑」欄所示之刑，應執行
有期徒刑壹年陸月，扣案T 字型扳手、一字型起子、十字形起子
、鐵鉗、老虎鉗、手電筒各壹支，均沒收之。
    事  實
一、丁○○前因違反毒品危害防制條例案件，經法院判處有期徒
    刑2 月，經減刑為1 月確定，於民國96年10月24日易科罰金
    執行完畢。詎仍不知悔改，復意圖為自己不法所有，基於竊
    取他人動產之故意，為如附表一所示之不法行為，並基於故
    買贓物之故意，為如附表二所示之不法行為。旋於為如附表
    一編號3 犯罪事實欄所示不法行為時，為巡邏員警當場逮獲
    ，於其攜帶之側背包內扣獲T 字扳手、一字起子、十字起子
    、鐵鉗、老虎鉗、手電筒各1 支、汽車遙控器1 個、鐵門遙
    控器1 個、排檔鎖鑰匙1 支、台塑石油紅包袋1 個、人民幣
    鈔票1 元1 張、日幣硬幣100 元1 個、現金新台幣23元、甲○○之汽車駕駛執照、健保卡各1 張、李財勇所有之郵政匯
    款執據1 張、手錶盒1 個、簡禎德所有鑰匙1 串、NOKIA 手
    機電池1 個、音響遙控器1 個等物，並於附近查獲車牌號碼
    8GB-702 號重型機車1 輛。
二、案經甲○○、乙○○、丙○○告訴暨高雄縣政府警察局岡山
    分局報請臺灣高雄地方法院檢察署檢察官偵查起訴。
    理  由
一、本件被告丁○○所犯係刑法第321 條第1 項第3 款攜帶兇器
    竊盜罪、第349 條第2 項故買贓物罪，其法定刑均為死刑、
    無期徒刑、最輕本刑為3 年以上有期徒刑以外之罪，於準備
    程序進行中被告就被訴事實為有罪陳述，由法官告知簡式審
    判程序要旨並聽取其與公訴人之意見，經被告同意適用簡式
    審判程序後，本院亦認無不得或不宜改依簡式審判程序進行
    之處，爰依刑事訴訟法第273 條之1 第1 項、第284 條之1
    規定裁定進行簡式審判程序，合先敘明。
二、訊據被告丁○○對上開事實均坦誠不諱，核與證人即告訴人
    張恆魁、乙○○、丙○○、證人即被害人李財勇、簡禎德所
    證大致相符，有筆錄附卷可稽（詳警卷第18頁、第12頁、第
    15頁、第21頁、第23頁），且有扣押筆錄1 份、查獲時所拍
    攝相片4 張、查獲隨身物品相片1 張、查獲騎乘犯案機車相
    片2 張、車輛尋獲電腦輸入單1 份、贓物保管單5 份、扣押
    物品清單1 份、行竊工具相片1 張附卷可佐（詳警卷第26至
    30頁、第32至41頁、偵查卷第7 頁、第10頁），所承堪信為
    真實，且被告既自承購買如附表二犯罪事實欄所示背包時，
    因為價格便宜，已懷疑為贓物（詳本院卷第33頁），足見已
    有贓物之認識而仍故買，另被告被查獲時，既已將竊得之物
    裝置於隨身攜帶之背包（詳警卷第5 頁筆錄），足見已將竊
    得之物置於本身實力支配之下，應已竊盜既遂，則依被告所
    承及如上之事證，被告確有本件如附表一所示攜帶兇器竊盜
    及如附表二所示故買贓物之犯行，應可認定。
三、按刑法第321 條第1 項第3 款之攜帶兇器竊盜罪，係以行為
    人攜帶兇器竊盜為其加重條件，此所謂兇器，其種類並無限
    制，凡客觀上足對人之生命、身體、安全構成威脅，具有危
    險性之兇器均屬之，此有最高法院79年台上字第5253號判例
    意旨參照。而本件被告於如附表一編號3 竊盜犯行被查獲之
    T 字扳手、一字起子、十字起子、鐵鉗、老虎鉗等工具，除
    握把以外部分均為金屬製，質地堅硬，且金屬製部分均有尖
    銳處，有相片附卷可稽（偵查卷第10頁），均為足以殺傷人
    生命、身體之器械，顯為具有危險性之兇器。是核本件被告
    如附表一所示之所為，均係犯刑法第321 條第1 項第3 款之
    攜帶兇器竊盜罪，如附表二所示之所為，係犯刑法第349 條
    第2 項之故買贓物罪。被告前經事實欄所示徒刑之宣告、減
    刑及執行完畢，有臺灣高等法院被告前案紀錄表1 份在卷可
    稽（詳本院卷第6 頁），其於該徒刑執行完畢後，5 年以內
    故意再犯如附表一、二所示有期徒刑以上之罪，均應論以累
    犯，並加重其刑。其所犯如附表一編號1 號至3 號所示之攜
    帶兇器竊盜罪及如附表二所示故買贓物罪間，犯意個別，行
    為互殊，應分論併罰。審酌被告不循正當方式取得財物，而
    以侵害他人財產權之方式滿足個人所需，破壞社會治安，另
    貪圖己利，以低價購買贓物，影響財產犯罪之查緝，所為均
    不足取，坦承犯罪，犯後態度尚佳，前無嚴重犯罪紀錄，素
    行尚可，竊得之物及故買之贓物大多已交被害人取回，有前
    開贓物認領保管單附卷可按等一切情狀，分別量處如主文所
    示之刑，及定如主文所示應執行之刑，以資警懲。另扣案T
    字扳手、一字起子、十字起子、鐵鉗、老虎鉗、手電筒各1
    支均為被告所有，業據其供述在卷（詳警卷第6 頁），其中
    T 字扳手為供如附表一編號2 、3 犯罪所用，亦據其自承在
    卷（詳警卷第4 至5 頁、本院卷第33頁），且依其在如附表
    一編號2 、3 所示竊盜犯罪時，除攜帶T 字扳手外，另攜帶
    一字起子、十字起子、鐵鉗、老虎鉗、手電筒之情形，參酌
    一字起子、十字起子、鐵鉗、老虎鉗可為破壞車輛各式安全
    鎖或其他安全設備之工具，及手電筒可為夜間竊盜照明工具
    之情形，堪認上開工具亦係被告供上開犯罪所預備之物，均
    應依刑法第38條第1 項第2 款規定，宣告予以沒收之。再者
    ，如附表一編號1 所示竊盜犯行之時間與編號2 、3 竊盜犯
    行之時間緊接，且均係以T 字型扳手破壞車鎖，而並無證據
    可資證明除扣案之T 字型扳手外，被告另以其他T 字型扳手
    作為如附表一編號1 號竊盜犯行之行竊工具，因認被告亦係
    以扣案T 字型扳手作為破壞如附表一編號1 號行竊車輛門鎖
    之工具，同應宣告沒收之，併予敘明。
據上論斷，應依刑事訴訟法第273 條之1 第1 項、第299 條第1
項前段，刑法第321 條第1 項第3 款、第349 條第2 項、第47條
第1 項、第38條第1 項第2 款、第51條第5 款，刑法施行法第1
條之1 ，判決如主文。
本案經檢察官張志杰到庭執行職務。
中    華    民    國    99    年    5     月    24    日
                  刑事第六庭    法  官  鄭峻明
以上正本證明與原本無異。
如不服本判決應於收受判決後10日內向本院提出上訴書狀，並應
敘述具體理由。其未敘述上訴理由者，應於上訴期間屆滿後20日
內向本院補提理由書(均須按他造當事人之人數附繕本)「切勿逕
送上級法院」。
中    華    民    國    99    年    5     月    24    日
                                書記官  吳韻芳
附表一：
┌──┬──────────────────────────┬─────────┐
│編號│犯罪事實（新台幣）                                  │宣告刑及宣告刑    │
├──┼──────────────────────────┼─────────┤
│1   │於99年3 月26日凌晨某時，在高雄縣鳥松鄉○○街2 號前，│丁○○犯攜帶兇器竊│
│    │持其所有客觀上可作為兇器使用之T 字扳手，撬開甲○○所│盜罪，累犯，處有期│
│    │有之車牌號碼YN-9509 號自小客車之副駕駛座車門鎖及防盜│徒刑柒月，扣案T 字│
│    │器，入內竊取汽車音響1 組、逆流穩電壓器1 個、黃色皮夾│型扳手壹支，沒收之│
│    │1 只（內有甲○○之駕駛執照、健保卡、郵局提款卡及現金│。                │
│    │1,000 元），得手後逃逸。                            │                  │
├──┼──────────────────────────┼─────────┤
│2   │於99年4 月10日0 時30分許，在非住宅且無人居住之高雄市│丁○○犯攜帶兇器竊│
│    │新興區○○○路176 巷29號地下室，持其所有客觀上可作為│盜罪，累犯，處有期│
│    │兇器使用之T 字扳手、一字起子、十字起子、鐵鉗、老虎鉗│徒刑柒月，扣案T 字│
│    │各1 支為工具，撬開乙○○所有之車牌號碼8GB- 702號重型│型扳手、一字型起子│
│    │機車之龍頭鎖，得手後騎乘離去。                      │、十字形起子、鐵鉗│
│    │                                                    │、老虎鉗、手電筒各│
│    │                                                    │壹支，均沒收之。  │
├──┼──────────────────────────┼─────────┤
│3   │於99年4 月10日凌晨2 時許，騎乘上開竊得之車牌號碼8GB-│丁○○犯攜帶兇器竊│
│    │702 號重型機車，前往高雄縣橋頭鄉○○村○○○路94巷口│盜罪，累犯，處有期│
│    │，見丙○○所使用之車牌號碼HJ-5832 號自小客車停放該處│徒刑柒月，扣案T 字│
│    │，再持上開編號2 所示可作為兇器之工具，撬開該車門鎖，│型扳手、一字型起子│
│    │入內竊取汽車遙控器1 個、鐵門遙控器1 個、排檔鎖鑰匙1 │、十字形起子、鐵鉗│
│    │支、台塑石油紅包袋1 個、人民幣鈔票1 圓1 張、日幣硬幣│、老虎鉗、手電筒各│
│    │100 元1 個、現金23元。                              │壹支，均沒收之。  │
└──┴──────────────────────────┴─────────┘
附表二：
┌──┬──────────────────────────┬─────────┐
│編號│犯罪事實（新台幣）                                  │宣告刑及宣告刑    │
├──┼──────────────────────────┼─────────┤
│1   │明知真實姓名、年籍不詳成年男子於99年4 月6 日至10日某│丁○○故買贓物，累│
│    │日，在高雄市○○路與十全路交岔路口附近跳蚤市場所出售│犯，處有期徒刑月│
│    │之深色側背包（該背包係李財勇所有，內有李財勇所有之郵│。                │
│    │政匯款執據1張 、手錶盒1 個，於99年4 月4 日上午8 時許│                  │
│    │，在高雄市○○區○○路失竊，並有簡禎德所有之鑰匙1 串│                  │
│    │、NOKIA 手機電池1 個、音響遙控器1 個，於99年4 月6 日│                  │
│    │凌晨2 時許，在高雄市○○區○○路799 巷17號前失竊），│                  │
│    │係財產犯罪所得來路不明之贓物，竟仍以300 元之代價，向│                  │
│    │其買受。                                            │                  │
└──┴──────────────────────────┴─────────┘
本件論罪科刑法條：
刑法第321 條
犯竊盜罪而有左列情形之一者，處6 月以上、5 年以下有期徒刑
：
一、於夜間侵入住宅或有人居住之建築物、船艦或隱匿其內而犯
    之者。
二、毀越門扇、牆垣或其他安全設備而犯之者。
三、攜帶兇器而犯之者。
四、結夥三人以上而犯之者。
五、乘火災、水災或其他災害之際而犯之者。
六、在車站或埠頭而犯之者。
前項之未遂犯罰之。
刑法第349 條
收受贓物者，處3 年以下有期徒刑、拘役或5 百元以下罰金。
搬運、寄藏、故買贓物或為牙保者，處5 年以下有期徒刑、拘役
或科或併科1 千元以下罰金。
因贓物變得之財物，以贓物論。

司法院資訊處製作；財團法人民間司法改革基金會備份。
